【裁判字號】    98,易,646
【裁判日期】    980522
【裁判案由】    著作權法
【裁判全文】
臺灣板橋地方法院刑事判決               98年度易字第646號
公  訴  人  臺灣板橋地方法院檢察署檢察官
被      告  乙○○（聲請簡易判決處刑書誤載為胡皓荃）
上列被告因違反著作權法案件，經檢察官聲請以簡易判決處刑（
97年度偵字第18659 號），本院認為不宜適用簡易程序，改依通
常程序後，本院裁定依簡式審判程序審理，並判決如下：
    主  文
乙○○明知係侵害著作財產權之重製光碟而散布，累犯，處有期
徒刑柒月。
扣案如附表一、二所示之物均沒收之。
    事    實
一、乙○○前因違反著作權法案件，經臺灣桃園地方法院以96年
    度易緝字第10號判決判處有期徒刑4 月，如易科罰金，以銀
    元300 元折算1 日確定，經不服上訴至臺灣高等法院後又撤
    回上訴而於民國95年5 月15日確定；嗣經臺灣桃園地方法院
    以96年度聲減字第5966號裁定減刑減為有期徒刑2 月，如易
    科罰金，以銀元300 元折算1 日確定，並於96年10月24日易
    科罰金執行完畢（於本件構成累犯）。詎其仍不知悔改，明
    知其於不詳時、日，以每片新臺幣（下同）70元之代價，向
    真實姓名年籍不詳綽號「阿姚」之成年男子購入如附表一所
    示之「華麗一族」、「太陽之歌」、「水手服與機關槍」、
    「H2~ 與你同在的日子」、「輪舞曲」、「白夜行」、「死
    亡筆記本1 」、「死亡筆記本2 」等日劇影音光碟片，分別
    係未經著作財產權人昇龍數位科技股份有限公司（下稱昇龍
    公司）、基本國際股份有限公司（下稱基本公司）及聯成國
    際事業有限公司（下稱聯成公司）同意或授權重製，為侵害
    他人著作財產權之非法重製光碟，竟仍基於散布盜版光碟之
    犯意，自97年1 月4 日起，在位於三和夜市內即臺北縣三重
    市○○○路42號前擺設攤位，將附表一所示之盜版光碟與被
    查獲前已售出之光碟等，暨附表二所示之盜版光碟目錄表公
    開陳列於攤位上供不特定人選購，並以每片100 元之代價販
    售牟利，至97年6 月25日止獲利共計約25,000元，以此方式
    侵害上開公司等著作財產權人之著作財產權。嗣為警於97年
    6 月25日21時40分許，在上址攤販前查獲，當場扣得如附表
    一所示之盜版光碟15套（共計29片，聲請簡易判決處刑書誤
    載為16片，應予更正）及附表二所示之盜版光碟銷售紀錄表
    、盜版光碟目錄表各1 本。
二、案經昇龍公司、基本公司與聯成公司訴由臺北縣政府警察局
    移送臺灣板橋地方法院檢察署檢察官偵查起訴。
    理  由
一、認定犯罪事實所憑之證據及理由：
    訊據被告乙○○對於上揭犯罪事實均坦承不諱，核與下列事
    證相符，足認被告自白與事實相符。
  (一)「華麗一族」、「太陽之歌」、「水手服與機關槍」部分：
    此情業經昇龍公司告訴代理人丙○○在警詢中指訴稽詳（見
    97年度偵字第18659 號偵查卷第15頁至第16頁），並有昇龍
    公司所提出之錄影節目審查合格證明書、授權證明書、獨家
    代理發行暨專屬授權同意書、版權合約書（中文翻譯本）、
    公證書、原產地證明、鑑識報告書各1 件附卷可憑（見97年
    度偵字第18659 號偵查卷第22頁至第67頁、第181 頁）。
  (二)「H2~ 與你同在的日子」、「輪舞曲」、「白夜行」部分：
    此情業經基本公司告訴代理人甲○○在警詢中指訴稽詳（見
    97年度偵字第18659 號偵查卷第131 頁至第132 頁），並有
    基本公司所提出之專屬授權書、授權書與獨家特許權的授予
    、公證書、原產地證明、鑑識證明書各1 件在卷可稽（見97
    年度偵字第18659 號偵查卷第139 頁至第179 頁）。
  (三)「死亡筆記本1 」、「死亡筆記本2 」部分：
    此情業經聯成公司告訴代理人丁○○在警詢中指訴稽詳（見
    97年度偵字第18659 號偵查卷第68頁至第69頁），並有聯成
    公司所提出之錄影節目審查合格證明書、英屬維京群島群體
    國際股份有限公司臺灣分公司專屬授權書暨影片明細、授權
    書、原產地證明、鑑識證明書各1 件在卷可考（見97年度偵
    字第18659 號偵查卷第75頁至第85頁、第180 頁）。
  (四)此外，復有現場蒐證照片6 幀（見97年度偵字第18659 號偵
    查卷第95頁至第97頁），及如附表一、二所示之盜版光碟15
    套（共計29片）及盜版光碟銷售紀錄表、盜版光碟目錄表各
    1 本等物，扣案足資佐證。
  (五)綜上所述，本件事證明確，被告有如事實欄所載之犯行堪以
    認定，應予依法論科。
二、論罪科刑及應適用之法律：
    核被告乙○○所為，係犯著作權法第91條之1 第3 項、第2
    項之明知係侵害著作財產權之重製光碟而散布罪。其意圖散
    布而公開陳列及持有之低度行為，為散布之高度行為所吸收
    ，不另論罪。又按刑事法若干犯罪行為態樣，本質上原具有
    反覆、延續實行之特徵，立法時既予特別歸類，定為犯罪構
    成要件之行為要素，則行為人基於概括之犯意，在密切接近
    之一定時、地持續實行之複次行為，倘依社會通念，於客觀
    上認為符合一個反覆、延續性之行為觀念者，於刑法評價上
    ，即應僅成立一罪。學理上所稱「集合犯」之職業性、營業
    性或收集性等具有重複特質之犯罪均屬之，例如經營、從事
    業務、收集、販賣、製造、散布等行為概念者（參照最高法
    院95年台上字第1079號判決）。從而，本件被告自97年1 月
    4 日起至97年6 月25日止為警查獲期間，在臺北縣三重市○
    ○○路42號前擺設之攤販上所為多次散布前揭盜版光碟片之
    行為，具有不斷反覆實施之特性，故在行為概念上，應評價
    認係包括一罪之集合犯，僅論以一罪。查被告前有如事實欄
    所述之犯罪前科與執行等情，此有卷附臺灣高等法院被告前
    案紀錄表可稽，其於5 年以內再故意犯本件有期徒刑以上之
    罪，應依刑法第47條第1 項之規定，論以累犯，並加重其刑
    。爰審酌被告素行不佳，前已因違反著作權法第87條第2 款
    明知為侵害著作權之物，意圖營利而交付之方法侵害他人著
    作權罪，經臺灣桃園地方法院判處如事實欄所載之前科及刑
    之執行情形，已如前述，其竟未見悛悔，再為本件犯行；且
    其所為非僅侵害他人之著作財產權，影響知識經濟產業之發
    展，更損及我國保護智慧財產權之國際形象，並助長盜版光
    碟之流通，危害市場競爭秩序，亦對民眾價值判斷及尊重智
    慧財產權之守法觀念形成誤導，另告訴人昇龍公司、基本公
    司、聯成公司之告訴代理人與被告雙方經本院協調結果後，
    被告仍無力賠償告訴人等所受損害而未達成和解，惟念及被
    告坦承犯行，態度尚佳等一切情狀，量處被告如主文所示之
    刑，以資懲儆。
三、至扣案如附表一、二所示之盜版光碟15套（共計29片）及盜
    版光碟銷售紀錄表、盜版光碟目錄表各1 本，均係供被告違
    反著作權法第91條之1 第3 項、第2 項犯罪所用之物，應不
    問屬於被告與否，依著作權法第98條之規定，均宣告沒收之
    。
四、本件被告所犯係死刑、無期徒刑、最輕本刑3 年以上有期徒
    刑以外之罪，被告於準備程序中就前揭被訴事實為有罪之陳
    述，經法官告知簡式審判程序之旨，並聽取被告與公訴人之
    意見後，本院認無不得或不宜改依簡式審判程序進行之處，
    爰依刑事訴訟法第273 條之1 第1 項、第284 條之1 之規定
    ，由本院裁定本件進行簡式審判程序，末此敘明。
據上論斷，應依刑事訴訟法第452 條、第299 條第1 項前段、第
273 條之1 第1 項、第284 條之1 ，著作權法第91條之1 第3 項
、第2 項、第98條，刑法第11條前段、第47條第1 項，判決如主
文。
本案經檢察官藍海凝到庭執行職務。
中    華    民    國    98    年    5     月    22    日
                  刑事第十六庭    法  官  許必奇
以上正本證明與原本無異。
如不服本判決，應於判決送達後10日內，向本院提出上訴狀。
                                  書記官  金和國
中    華    民    國    98    年    5     月    22    日
附表一：
┌──┬─────────────┬────────────┐
│    │                          │         數      量     │
│編號│      扣案物品名稱        ├──┬───┬─────┤
│    │                          │套數│1 套之│光碟片數量│
│    │                          │(套)│片數  │小計（片）│
├──┼─────────────┼──┼───┼─────┤
│ 1  │日劇「華麗一族」盜版DVD 光│ 1  │  2   │    2     │
│    │碟片                      │    │      │          │
├──┼─────────────┼──┼───┼─────┤
│ 2  │日劇「太陽之歌」盜版DVD 光│ 3  │  2   │    6     │
│    │碟片                      │    │      │          │
├──┼─────────────┼──┼───┼─────┤
│ 3  │日劇「水手服與機關槍」盜版│ 1  │  3   │    3     │
│    │DVD 光碟片                │    │      │          │
├──┼─────────────┼──┼───┼─────┤
│ 4  │日劇「H2~ 與你同在的日子」│ 3  │  2   │    6     │
│    │盜版DVD 光碟片            │    │      │          │
├──┼─────────────┼──┼───┼─────┤
│ 5  │日劇「輪舞曲」盜版DVD 光碟│ 2  │  2   │    4     │
│    │片                        │    │      │          │
├──┼─────────────┼──┼───┼─────┤
│ 6  │日劇「白夜行」盜版DVD 光碟│ 3  │  2   │    6     │
│    │片                        │    │      │          │
├──┼─────────────┼──┼───┼─────┤
│ 7  │日劇「死亡筆記本1 」盜版DV│ 1  │  1   │    1     │
│    │D 光碟片                  │    │      │          │
├──┼─────────────┼──┼───┼─────┤
│ 8  │日劇「死亡筆記本2 」盜版DV│ 1  │  1   │    1     │
│    │D 光碟片                  │    │      │          │
├──┴─────────────┼──┴───┴─────┤
│合計                            │15套（共計29片）        │
└────────────────┴────────────┘
附表二：
┌─┬─────┬───┬─────────────────┐
│編│扣案物名稱│數  量│          備        註            │
│號│          │（本）│                                  │
├─┼─────┼───┼─────────────────┤
│ 1│盜版光碟銷│  1   │參臺灣板橋地方法院檢察署97年度偵字│
│  │售紀錄    │      │第18659 號偵查卷第96頁下方蒐證照片│
│  │          │      │，及第98頁至第99頁之銷售紀錄內頁資│
│  │          │      │料影本。                          │
├─┼─────┼───┼─────────────────┤
│ 2│盜版光碟目│  1   │參臺灣板橋地方法院檢察署97年度偵字│
│  │錄表      │      │第18659 號偵查卷第96頁下方蒐證照片│
│  │          │      │，及第100 頁至第118 頁之日劇DVD 片│
│  │          │      │單、韓劇DVD 片單、2007年日劇秋、冬│
│  │          │      │季新片目錄（含演出人員明細），及日│
│  │          │      │劇目錄表等盜版光碟目錄表內頁資料影│
│  │          │      │本。                              │
└─┴─────┴───┴─────────────────┘
附錄本案論罪科刑法條全文：
著作權法第91條之1 ：
擅自以移轉所有權之方法散布著作原件或其重製物而侵害他人之
著作財產權者，處3 年以下有期徒刑、拘役，或科或併科新臺幣
50萬元以下罰金。
明知係侵害著作財產權之重製物而散布或意圖散布而公開陳列或
持有者，處3 年以下有期徒刑，得併科新臺幣7 萬元以上75萬元
以下罰金。
犯前項之罪，其重製物為光碟者，處6 月以上3 年以下有期徒刑
，得併科新臺幣20萬元以上2 百萬元以下罰金。但違反第87條第
4 款規定輸入之光碟，不在此限。
犯前2 項之罪，經供出其物品來源，因而破獲者，得減輕其刑。


司法院資訊處製作；財團法人民間司法改革基金會備份。
